【裁判字號】    95,上易,1351
【裁判日期】    950831
【裁判案由】    竊盜
【裁判全文】
臺灣高等法院刑事判決
上  訴  人  台灣新竹地方法院檢察署檢察官
被      告  丙○○
上列上訴人因竊盜案件，不服臺灣新竹地方法院95年度易字第25
5號，中華民國95年6月6 日第一審判決（起訴案號：臺灣新竹地
方法院檢察署95年度偵字第849號、1637號；併辦案號： 95年度
偵字第3348號、95年度偵字第3640號），提起上訴，本院判決如
下：
    主  文
原判決關於丙○○部分撤銷，發回臺灣新竹地方法院。
    理  由
一、原判決略以：被告丙○○與余建居（由原審另行審結）共同
    出於為自己不法所有目的的犯罪意思聯絡與行為分擔，於95
    年2月6日上午6時許，2人將余建居所有之三輪車推到新竹縣
    竹北市○○街47號甲○○○住處前，由余建君徒手搬運甲○
    ○○所有而放置在上開住處前之厚鐵板5 片至三輪車上，丙
    ○○則在旁把風，嗣為甲○○○發覺，當場查獲余建居，而
    丙○○則趁機逃離現場，嗣經警循線查獲，始知上情。因認
    被告丙○○觸犯共同竊盜罪。案經台灣新竹地方法院檢察署
    檢察官起訴後，於原審審理時依檢察官之聲請，由原審改依
    協商程序而為判決，判處被告丙○○共同竊盜，累犯，處有
    期徒刑三月，如易科罰金，以三百元折算一日等語，固非無
    見。
二、按依本編所為之科刑判決，不得上訴。但有第四百五十五
    條之四第一項第一款、第二款、第四款、第六款（即被告有
    其他較重之裁判上一罪之犯罪事實者）、第七款所定情形之
    一，或協商判決違反同條第二項之規定者，不在此限。對
    於前項但書之上訴，第二審法院之調查以上訴理由所指摘之
    事項為限。第二審法院認為上訴有理由者，應將原審判決
    撤銷，將案件發回第一審法院依判決前之程序更為審判。刑
    事訴訟法第四百五十五條之十定有明文。
三、本件被告丙○○所犯竊盜罪，經原審依檢察官之聲請為協商
    判決後，因被告另於九十五年六月七日上午十一點四十分，
    在新竹縣竹北市○○路16號泰林科技公司外籍員工宿舍，竊
    取洗衣機、飲水機各一台，及於九十五年六月八日下午四時
    許，在新竹縣竹北市○○路五四０號對面巷口處，見乙○○
    所營之工廠內無人之際，穿越工廠周圍鐵鍊，進入竊取工廠
    內之電線兩捆，經檢察官提起上訴，認該部分犯行與原審判
    決部分有連續犯裁判上一罪關係而移請併辦。
四、查被告行為後，刑法第56條連續犯之規定，業於94年1月7日
    修正公布刪除，並於95年7月1日施行，則被告之犯行，因行
    為後新法業已刪除連續犯之規定，此刪除雖非犯罪構成要件
    之變更，但顯已影響行為人刑罰之法律效果，自屬法律有變
    更，依新法第2條第1項規定，比較新、舊法結果，仍應適用
    較有利於被告之行為時法律即舊法論以連續犯（最高法院95
    年第8 次刑事庭會議決議參照）。本件被告之上開竊盜犯行
    ，時間密接，構成要件相同，顯係基於概括之犯意反覆為之
    ，既均在九十五年七月一日刑法修正施行前所為，依上開意
    旨，仍應適用較有利於被告之行為時法律即舊法論以連續犯
    。
五、另按刑法第五十六條之連續犯雖以一罪論，但得加重其刑至
    二分之一，其加重多寡，當與連續犯行次數之多寡有關，故
    同一連續犯案件，其所認定犯行次數較少者，與所認定犯行
    次數較多者，兩者適用之連續犯刑罰法條，就形式上觀之，
    雖無差異，但實質上其法條所含刑罰輕重之程序，顯有不同
    ，故第二審法院所認定連續犯之次數，倘較第一審法院所認
    者為多，則第一審判決適用之連續犯刑罰法條，實質上即難
    謂當，依照刑事訴訟法第三百七十條但書之規定，第二審自
    得諭知較重於第一審判決之刑（最高法院82年度第7 次民刑
    事庭會議決議可資參照）。上開總會決議雖係針對「不利益
    變更禁止」原則加以說明，惟該決議亦揭明連續犯形式上雖
    係適用同一刑罰法條論處，然實質上其法條所含刑罰輕重則
    顯有不同，故被告雖經第一審論以連續犯刑罰法條，然第二
    審法院認其犯行次數較第一審所認者為多時，仍屬有較重之
    裁判上一罪之犯罪事實未予斟酌之違法，自與上開刑事訴訟
    法第四百五十五條之四第一項第六款之規定相當，得為協商
    判決之上訴理由。本件檢察官上訴意旨及移請併辦所指上述
    二次竊盜犯行，與原審協商判決之竊盜犯行，時間密接，構
    成要件相同，顯係基於概括之犯意反覆為之，故被告丙○○
    雖經第一審論以連續犯刑罰法條，然本院認其犯行次數較第
    一審所認者為多，依上揭意旨，原審仍屬有較重之裁判上一
    罪之犯罪事實未予斟酌之違法，自與上開刑事訴訟法第四百
    五十五條之四第一項第六款之規定相當，得為協商判決之上
    訴理由。
六、綜上所述，本件檢察官之上訴為有理由，應依刑事訴訟法第
    四百五十五條之十第三項之規定，將原判決關於丙○○部分
    撤銷，並將案件發回第一審法院台灣新竹地方法院依判決前
    之程序更為審判。
本案經檢察官劉靜婉到庭執行職務。
中    華    民    國    95    年    8     月    31    日
                  刑事第七庭審判長法  官  陳正雄
                                  法  官  許宗和
                                  法  官  許錦印
以上正本證明與原本無異。
不得上訴。
                                  書記官  楊妙恩
中    華    民    國    95    年    9     月    4     日


司法院資訊處製作；財團法人民間司法改革基金會備份。
